【裁判字號】    90,訴,1688
【裁判日期】    901122
【裁判案由】    毒品危害防制條例
【裁判全文】
臺灣高雄地方法院刑事判決                          九十年度訴字第一六八八號
    公  訴  人  臺灣高雄地方法院檢察署檢察官
    被      告  甲○○
右列被告因毒品危害防制條例案件，經檢察官提起公訴（九十年度毒偵字第一九三六
號），本院判決如左：
    主  文
甲○○連續施用第一級毒品，累犯，處有期徒刑拾月，扣案之海洛因包（淨重零點
肆陸公克，包裝重零點陸公克）、含海洛因殘渣之分裝杓貳支、注射針筒支、夾鏈
肆只，均沒收銷燬之；又施用第二級毒品，累犯，處有期徒刑肆月；應執行有期徒刑
壹年壹月，扣案之海洛因包（淨重零點肆陸公克，包裝重零點陸公克）、含海洛因
殘渣之分裝杓貳支、注射針筒支、夾鏈袋肆只，均沒收銷燬之。
    事  實
一、甲○○前因施用第一級毒品案件，經觀察、勒戒後，認無繼續施用毒品之傾向，
    由台灣高雄地方法院檢察署檢察官於民國八十七年七月二十九日，以八十七年度
    偵字第一五九八四號不起訴處分確定後，復因施用第二級毒品案件，經觀察、勒
    戒後，認有繼續施用毒品之傾向，先送強制戒治，並由台灣高雄地方法院檢察署
    檢察官提起公訴，於八十九年四月五日，經台灣高雄地方法院以八十八年度易字
    第三二七七號判處有期徒刑六月，如易科罰金，以三百元折算一日確定，並於九
    十年一月十一日執行完畢，甲○○復基於概括之犯意，於九十年四月二十三日凌
    晨五時許回溯二十四小時內及同年四月二十六日下午四時十五分許回溯二十四小
    時內，連續在高雄某不詳地點施用第一級毒品海洛因二次；又於九十年四月二十
    三凌晨五時許回溯二十四小時內，在高雄某不詳地點施用第二級毒品安非他命一
    次。為警於九十年四月二十三日五時許及同年四月二十六日十六時十五分許，分
    別在高雄縣林園鄉仁愛村和平八巷二十號二樓及林園鄉○○路段等處查獲，並於
    第一次查獲時扣得第一級毒品海洛因三包（淨重０．四六公克，包裝重０．六公
    克）、分裝杓二支、注射針筒三支、殘渣袋四只等物及於採尿後循線查知上情。
二、案經高雄縣警察局林園分局報請臺灣高雄地方法院檢察署檢察官偵查起訴。
    理  由
一、上開事實業據被告於審理中坦承不諱，且其前後二次為警查獲時所採尿液，經檢
    驗結果亦分別有嗎啡及甲基安非他命陽性及嗎啡陽性反應，有該高雄縣政府衛生
    局九０煙檢字第七五二、八六八號煙毒尿液驗成績書各一紙附卷可查，且上開所
    扣之粉末三包經鑑定結果亦係海洛因，有法務部調查編號000000000號
    鑑定通知書一紙在卷可稽，又被告曾因施用毒品經依本院以八十七年度毒聲字第
    九九一號裁定送觀察、勒戒後，均認無繼續施用毒品之傾向，而由檢察官於八十
    七年七月二十九日以八十七年度偵字第一五九八四號不起訴處分確定，後於八十
    九年間因施用第二級毒品安非他命為警查獲，經檢察官再聲請本院以八十八年度
    毒聲字第四六四七號裁定送觀察、勒戒後，認有繼續施用毒品之傾向，除進而聲
    請本院裁定令入強制戒治處所施以強制戒治外，同時將此部分犯行向本院提起公
    訴，業經本院於八十九年二月十六日以八十八年度易字第三二七七號判處期徒刑
    六月等，亦有上開判決書及不起訴處分各一份在卷可稽，被告所犯之施用毒品犯
    行已達三犯以上，罪證明確，犯行堪以認定。
二、查海洛因、安非他命分別係毒品危害防制條例第二條第二項所稱之第一級、第二
    級毒品，不得持有、施用。核被告所為，應犯毒品危害防制條例第十條第一項、
    第二項之施用第一、二級毒品罪。至其持有海洛因、安非他命之行為，因其持有
    後，進而施用，其持有之底度行為應被施用之高度行為所吸收，不另論持有之罪
    。又被告先後施用第一級毒品之犯行，時間緊接，所犯罪名相同，顯係出於概括
    之犯意為之，為連續犯，應依刑法第五十六條之規定以一罪論，並加重其刑。又
    被告上開所犯二罪，犯意個別，行為互異，應予分論併罰。又被告曾犯有上開有
    期徒刑之執行，有其台灣高雄地方法院檢察署刑案資料查註紀錄表、台灣高等法
    院被告全國前案紀錄表及台灣高雄地方法院被告院內索引卡紀錄表各一份在卷可
    查，其於執行完畢後五年內再犯本件有期徒刑以上之罪，為累犯，應依法遞加重
    其刑。
    審酌被告前經觀察、勒戒、強制戒治及判刑，仍未能徹底戒絕毒品，再度施用毒
    品，顯見其無戒毒悔改之意，有再度入監服刑矯治必要，並念其施用毒品乃自戕
    一己之身體健康，尚未害及他人等一切情狀，分別量處如主文所示之刑，並定其
    應執行之刑。又扣案之海洛因三包（淨重０．四六公克，包裝重０．六公克）為
    第一級毒品，分裝杓二支、注射針筒三支、殘渣袋四只，係被告施用海洛因所用
    ，其上殘渣為海洛因堪可認定，均應視整體視為毒品，均應依毒品害防制條例第
    十八條第一項前段之規定沒收銷燬之。
據上論斷，應依刑事訴訟法第二百九十九條第一項前段，毒品危害防制條例第十條第
一項、第二項、第二十條第三項、第十八條第一項前段，刑法第十一條、第五十六條
、第四十七條、第五十一條第五款，判決如主文。
中    華    民    國      九十      年    十一      月      二十二      日
                                  臺灣高雄地方法院刑事庭
                                      法  官    林 俊 寬
右正本證明與原本無異。
如不服本判決，應於判決送達後十日內，向本院提出上訴狀。
                                      書記官    李 文 廣
中    華    民    國      九十      年    十一      月      二十二      日
附錄本判決論罪科刑之法條
毒品危害防制條例第十條
  施用第一級毒品者，處六月以上五年以下有期徒刑。
  施用第二級毒品者，處三年以下有期徒刑。


司法院資訊處製作；財團法人民間司法改革基金會備份。
